臺灣臺中地方法院刑事判決
111年度交易字第414號
公  訴  人  臺灣臺中地方檢察署檢察官
被      告  林奕芳


上列被告因過失傷害等案件，經檢察官提起公訴（110年度偵字
第8867號），本院判決如下：
    主    文
林奕芳犯過失傷害罪，處拘役參拾日，如易科罰金，以新臺幣壹
仟元折算壹日。緩刑貳年。
    犯罪事實
一、林奕芳於民國109年5月17日凌晨3時20分許，騎乘車牌號碼0
    00-000號普通重型機車附載蕭博謙沿臺中市大里區文心南路
    由西向東往中投公路方向行駛，行經幹道文心南路與支道東
    興路交岔路口時，理應注意車輛行駛時之車前狀況，隨時採
    取必要之安全措施，及車輛行經閃光黃燈號誌交岔路口時，
    應減速慢行，小心通過，而依當時情況，並無不能注意之情
    事，竟疏未注意，仍未減速慢行，小心通過，且疏未注意車
    前動態而貿然進入該交岔路口。適有黃少彤（另行審結）駕
    駛車牌號碼000-0000號自用小客車，沿東興路自中投公路往
    五光路方向行駛至上開交岔路口時，亦應注意車輛行經設有
    閃光紅燈號誌之交岔路口，應減速靠近，先停止於交岔路口
    前，讓幹道車優先通行，認為安全時，方得續行，而依當時
    情況，亦無不能注意情事，竟疏未注意此等規定，即直行通
    過該路口，疏未讓幹道車由林奕芳所騎乘之上開普通重型機
    車先行。而因雙方之上開過失，致發覺對方車輛時，均已煞
    避不及，林奕芳機車之前車頭因而猛烈撞擊黃少彤自用小客
    車之右後車尾，造成黃少彤受有頭部挫傷、胸部挫傷、腦震
    盪等傷害，林奕芳則受有右側手肘擦挫傷、右側大腿挫傷等
    傷害，並造成蕭博謙倒地，受有外傷性左側顱內出血併腦水
    腫、續發性水腦症、創傷性腦傷併雙側肢體偏癱及認知障礙
    等傷害，蕭博謙經治療後，其右下肢肌力損傷與張力強之等
    級，已達行走功能達難治或不治之毀損一肢功能重傷害（林
    奕芳涉犯過失致重傷害部分，業具撤回告訴）。林奕芳肇事
    後，在有偵查犯罪職權之機關或公務員尚未發現何人肇事前
    ，即向前來處理本案道路交通事故之員警供承其為肇事人，
    自首並接受裁罰。  
二、案經黃少彤、林奕芳暨指定代行告訴人蕭諭鍵（蕭博謙之父
    ）告訴由臺灣臺中地方檢察署檢察官偵查起訴。
     理     由
一、本判決所引用之供述證據及非供述證據之證據能力，檢察官
    、被告及選任辯護人於本院準備程序均表示沒有意見，迄本
    案言詞辯論終結前亦均未聲明異議，本院審酌該等證據作成
    時之情況，並無違法取證或其他瑕疵，認為均適於作為本案
    認定事實之依據，該等供述證據及非供述證據皆有證據能力
    。
二、訊據被告林奕芳對於上開犯罪事實坦承不諱，核與證人即告
    訴人兼同案被告黃少彤、代行告訴人蕭諭鍵等分別於警詢及
    偵查中之指訴相符，並有蕭博謙之診斷證明書、中國醫藥大
    學附設醫院111年2月16日院醫事字第1110001275函及所檢附
    之病歷影本、中山醫學大學附設醫院111年2月15日中山醫大
    附醫法務字第1110001500號函文所檢附之病歷資料、仁愛醫
    療財團法人大里仁愛醫院111年2月7日仁醫事字第11100561
    號函、黃少彤、林奕芳之診斷證明書各1份、現場監視器光
    碟1片、監視器翻拍照片14張、檢察事務官就現場監視器畫
    面光碟所製作之勘查報告、現場蒐證照片42張、道路交通事
    故現場圖、道路交通事故調查報告表（一）（二）、交通事
    故補充資料表、談話紀錄表及臺中市政府警察局道路交通事
    故初步分析研判表、中山醫藥大學附設醫院111年8月15日院
    醫事字第1110011284號函等件在卷可稽。足認被告林奕芳之
    自白與事實相符，被告林奕芳之過失行為與告訴人黃少彤所
    受之傷害具有相當因果關係，被告林奕芳所犯過失傷害犯行
    事證明確，堪以認定。
三、論罪科刑
㈠、核被告林奕芳所為，係犯刑法第284條前段之過失傷害罪。另
    公訴意旨認被告林奕芳以一過失行為，另造成被害人蕭博謙
    受有重傷害，而涉犯刑法第284條後段過失傷害致重傷罪部
    分，業據被告林奕芳與蕭博謙達成和解，並經撤回告訴，有
    本院調解程序筆錄及撤回告訴狀附卷可稽（見本院卷第189
    至193頁），其所涉此部分告訴乃論之罪既經撤回，本應為
    不受理判決，惟因此部分與起訴過失傷害有罪部分具有一行
    為觸犯數罪名之想像競合犯之裁判上一罪關係，爰不另為不
    受理之諭知，附此敘明。
㈡、被告林奕芳於肇事後犯罪未經發覺前，向至現場處理車禍警
    員主動表示其為肇事車輛之駕駛者而自首犯行接受裁判，有
    臺中市政府警察局道路交通事故肇事人自首情形紀錄表在卷
    可稽（見發查卷第55頁），合依刑法第62條規定，減輕其刑
    。
㈢、爰審酌被告林奕芳騎乘機車附載被害人蕭博謙，因一時疏忽
    肇事致告訴人黃奕彤、蕭博謙分別受有犯罪事實欄所載之傷
    害、重傷害等傷勢，被告犯後自首並始終坦承犯行，已與蕭
    博謙部分達成調解並支付全額賠償，經原諒撤回告訴，另告
    訴人黃奕彤則因亦為同案被告惟始終未到庭而無法洽談和解
    事宜，被告林奕芳犯後態度尚稱良好，及兼衡其於本院自陳
    之教育智識程度、家庭生活經濟狀況等一切情狀（見本院卷
    第213頁），量處如主文所示之刑，並諭知易科罰金之折算
    標準。
㈣、末查被告前未曾因故意犯罪受有期徒刑以上刑之宣告，有臺
    灣高等法院被告前案紀錄表卷可按，被告坦承犯行，深具悔
    意，盡力彌補自己過失犯罪所造成之傷害，並已與受重傷害
    之蕭博謙達成調解經撤回告訴，其經此偵審程序，當知警惕
    而無再犯之虞，本院綜核各情，認所宣告之刑，以暫不執行
    為適當，爰併依刑法第74條第1項第1款予以宣告緩刑2年，
    以啟自新。
據上論斷，應依刑事訴訟法第299條第1項前段，判決如主文。
本案經檢察官吳錦龍提起公訴，檢察官蕭擁溱到庭執行職務。
中　　華　　民　　國　　111 　年　　11　　月　　17　　日
                  刑事第一庭  法  官  陳淑芳
以上正本證明與原本無異。如不服本判決應於收受送達後20日內向本院提出上訴書狀，並應敘述具體理由；其未敘述上訴之理由者，應於上訴期間屆滿後20日內向本院補提理由書（均須按他造當事人之人數附繕本）「切勿逕送上級法院」。告訴人或被害人如不服判決，應備理由具狀向檢察官請求上訴，上訴期間之計算，以檢察官收受判決正本之日起算。
                              書記官  孫立文  
中　　華　　民　　國　　111 　年　　11　　月　　17　　日

附錄論罪科刑法條
中華民國刑法第284條
因過失傷害人者，處 1 年以下有期徒刑、拘役或 10 萬元以下
罰金；致重傷者，處 3 年以下有期徒刑、拘役或 30 萬元以下
罰金。